臺灣臺北地方法院民事裁定　　　　　　　100年度聲字第577號
聲　請　人　鄭義和
相　對　人　財政部國有財產局台灣北區辦事處
法定代理人　陳文龍
上列當事人間聲請停止停止執行事件，本院裁定如下：
    主  文
聲請人供擔保新臺幣貳佰貳拾捌萬元後，本院一百年度司執字第
院一二二三號執行事件之強制執行程序，於本院一百年度重訴字
第八八○號第三人異議之訴事件判決確定前應暫予停止。
    理  由
一、按有回復原狀之聲請，或提起再審或異議之訴，或對於和解
    為繼續審判之請求，或提起宣告調解無效之訴、撤銷調解之
    訴、或對於許可強制執行之裁定提起抗告時，法院因必要情
    形，或依聲請定相當並確實擔保，得為停止強制執行之裁定
    ，強制執行法第18條第 2項定有明文。又法院依強制執行法
    第18條第 2項定擔保金額而准許停止強制執行之裁定者，該
    項擔保係備供債權人因停止執行所受損害之賠償，其數額應
    依標的物停止執行後，債權人未能即時受償或利用該標的物
    所受之損害額，或其因另供擔保強制執行所受之損害額定之
    ，非以標的物之價值或其債權額為依據（最高法院86年度台
    抗字第442號裁定意旨參照）。
二、本件聲請意旨略以：相對人前執本院99年度重訴字第 205號
    號拆屋還地等事件民事確定判決向本院民事執行處聲請100
    年度司執字第 21223號強制執行事件，然聲請人就上開執行
    名義向本院提起100年度重訴字第880號第三人異議之訴事件
    ，為免聲請人於前開前決確定前遭受無法回復之損害，為此
    聲請裁定停止本完100年司執字第21223號執行事件之強制執
    行等語。
三、經查，本件聲請人前開主張經本院調取該執行卷宗及 100年
    度重訴字第 880號之訴訟卷宗審究後，認為如不停止執行時
    ，聲請人恐受有無法回復之損害，應認聲請人之聲請為有理
    由，故予准許。而系爭執行事件之執行名義，關於聲請人之
    部分係命第三人林國雄應將系爭增建物拆除，並將占用臺北
    市○○區○○段7小段489之2、3、4、5、6、7地號土地（下
    簡稱系爭土地）上如附圖所示A至F部分，面積依序為 20.86
    平方公尺、5.75平方公尺、2.89平方公尺、 2.9平方公尺、
    5.81平方公尺、3.54平方公尺之建物拆除，並將土地返還予
    相對人及其他全體共有人，自應認相對人因本件供擔保停止
    執行所受之損害，係該遭占用土地無法使用，致受有相當租
    金之損害。本院審酌100年度司執字第21223號卷所附系爭土
    地公告現值為平方公尺新臺幣（下同）37萬6000元，故本件
    訴訟標的價額應認定為1569萬8000元（《20.86+5.75+2.89+
    2.9+5.81+3.54》X3760 00=00000000）元，已逾 150萬元，
    是聲請人所提起之第三人異議之訴為得上訴三審案件，參考
    各級法院辦案期限實施要點規定，第一、二、三審通常程序
    審判案件之期限分別為1年4個月、2年、1年，共計4年4個月
    ，因本件停止強制執行期間，相對人可能遭受損害為無法即
    時因強制執行滿足其債權期間所生無法使用系爭土地之利益
    。又按城市地方房屋之租金，以不超過土地及其建築物申報
    總價年息10％為限，土地法第97條亦定有明文。系爭土地之
    申報地價為每平方公尺12萬6000元，如以土地申報總價年息
    10％計算每月相當於租金損害，則每月之金額為 4萬3838元
    （計算式：《20.86+5.7 5+2.89+ 2.9+5.81+3.54》X126000
    X10%X÷12=43,837.5，小數點以下四捨五入）。聲請人聲請
    停止執行所應提供擔保金額，則應以第三人異議之訴確定終
    結時之金額為適當，故本件爰酌定聲請人應供擔保之金額為
    228萬元（計算式：43838X52=0 000000，萬元以下無條件進
    位）。自應由聲請人為相對人提供前開擔保金額後，方得停
    止執行。
四、爰依強制執行法第18條第2項裁定如主文。
中    華    民    國   100    年    9     月    23    日
                  民事第三庭    法  官  曾益盛
以上正本係照原本作成。
如不服本裁定應於送達後10日內向本院提出抗告狀，並繳納抗告
費新臺幣1,000元。
中    華    民    國   100    年    9     月    23    日
                                書記官  蔡雲璽